# 计提盈余公积

提问人：郭小侠 时间：2017-03-11 10:45:22
被审计单位为资源综合利用企业，具有所得税优惠政策， 2015 年被审计单位盈利，但是在优惠政策下，不需要计提所得税，在这种情况，盈利是否可以计提盈余公积

回答人：chenyiwei
盈余公积的计提是《公司法》的要求，只要本年度净利润为正数且不存在未弥补亏损（会计口径）就应当计提法定盈余公积，与是否享受税收优惠无关。